臺灣板橋地方法院刑事判決　　　　　　 100年度易字第2230號
公　訴　人　臺灣板橋地方法院檢察署檢察官
被　　　告　徐仁偉
上列被告因竊盜案件，經檢察官提起公訴（100 年度偵緝字第14
51、1452號），本院判決如下：
    主  文
徐仁偉竊盜，處有期徒刑貳月，如易科罰金，以新臺幣壹仟元折
算壹日；又竊盜，處有期徒刑貳月，如易科罰金，以新臺幣壹仟
元折算壹日。應執行有期徒刑月，如易科罰金，以新臺幣壹仟
元折算壹日。
    事  實
一、徐仁偉前於98年間因竊盜案件，經本院以98年度易字第2693
    號刑事判決處有期徒刑6 月，且得易科罰金，並緩刑2 年確
    定，嗣因於緩刑期間再犯竊盜案件經本院以100 年度撤緩字
    第106 號刑事裁定撤銷緩刑；復於99年間因竊盜案件，經本
    院以100 年度簡字第612 號刑事簡易判決處拘役50日，且得
    易科罰金確定（現在監接續執行上開二罪刑）。詎其仍不知
    悔改，竟意圖為自己不法之所有，基於竊盜之犯意，先後為
    下列竊盜犯行：(一)、於民國99年5 月31日4 時40分許，騎乘
    車牌號碼BCU-085 號普通重型機車前往設址臺北縣板橋市（
    現改制為新北市板橋區，下同）中正路337 號「縱橫四海網
    咖」，並於該店內編號109 號電腦前消費，見坐於該店內編
    號111 號電腦前消費之丁佐舜皮夾掉落在其座位下方，趁其
    熟睡疏於防範之際，徒手竊取該皮夾1 只（內含現金新臺幣
    〈下同〉15,000元、身分證、借書證各1 張），得手後旋即
    騎乘前揭重型機車離去現場，並將前開竊得之現金供己花用
    殆盡，及將該皮夾、證件等物丟棄在臺北縣板橋市「玫瑰公
    園」內之垃圾桶，嗣於同日凌晨5 時許，丁佐舜發覺其皮夾
    失竊而報警處理，經警調閱監視器錄影畫面，始查悉上情。
    (二)、另自100 年2 月2 日起，投宿設址新北市板橋區○○○
    街35號「億苑大旅社」，於同年月7 日凌晨3 時22分許，因
    外出行經該旅社大門櫃檯，見櫃台服務人員熟睡未及注意之
    際，徒手自櫃檯上拿取裝有金錢之蟾蜍飾品，並將該蟾蜍飾
    品持至他處，以不明器物破壞尼龍繩，竊取蟾蜍飾品內之零
    錢、鈔票，共計現金約1,000 多元，得手後，再將遭破壞之
    蟾蜍飾品放置原位，並將前開竊得之現金供己花用殆盡，嗣
    於同日上午9 時許，億苑大旅社負責人王張嫦娥發覺該蟾蜍
    飾品內現金失竊而報警處理，經警調閱監視器錄影畫面，始
    悉上情。
二、案經王張嫦娥訴請新北市政府警察局板橋分局移送臺灣板橋
    地方法院檢察署檢察官偵查起訴。
    理  由
壹、程序方面有關證據能力部分：刑事訴訟法第159 條第1 項雖
    規定，被告以外之人於審判外之言詞或書面陳述，除法律有
    規定外，不得作為證據。惟同法第159 條之5 明定：「被告
    以外之人於審判外之陳述，雖不符前4 條之規定，而經當事
    人於審判程序同意作為證據，法院審酌該言詞陳述或書面陳
    述作成時之情況，認為適當者，亦得為證據。」、「當事人
    、代理人或辯護人於法院調查證據時，知有第159 條第1 項
    不得為證據之情形，而未於言詞辯論終結前聲明異議者，視
    為有前項之同意。」，其立法理由在於傳聞證據未經當事人
    之反對詰問予以核實，乃排斥其證據能力。惟當事人如放棄
    對原供述人之反對詰問權，於審判程序表示同意該等傳聞證
    據可作為證據，此時，法院除認該傳聞證據欠缺適當性外，
    自可承認其證據能力。又當事人、代理人或辯護人於調查證
    據時，知有刑事訴訟法第159 條第1 項不得為證據之情形，
    卻表示「對於證據調查無異議」、「沒有意見」等意思，而
    未於言詞辯論終結前聲明異議者，應視為已有將該等傳聞證
    據採為證據之同意，最高法院93年度台上字第3533號、94年
    度台上字第2976號判決亦採同一見解。經查：本案被告徐仁
    偉及檢察官於本院審判期日，對於下列經本院調查之證據方
    法，均表示對證據能力不爭執，復於審判期日就本院一一提
    示之前揭證據方法於言詞辯論終結前，均亦未就所調查之證
    據主張有刑事訴訟法第159 條第1 項不得為證據之情形，是
    參照上開說明要旨，本案經調查之證據，均有證據能力，合
    先敘明。
貳、實體方面：
一、上開事實，業據被告徐仁偉迭於警詢、偵訊及本院訊問時自
    白不諱，核與證人即告訴人王張嫦娥於警詢及偵查時具結證
    述及被害人丁佐舜於警詢時指述之情節大致相符，並有億苑
    大旅社旅客登記簿投宿名單1 紙、車輛詳細資料報表1 紙、
    監視器錄影翻拍照片共11張在卷可稽。故被告前開自白核與
    事實相符，應堪予採信。是本案事證已臻明確，被告犯行洵
    堪認定，應予依法論科。
二、就事實欄一(一)、(二)所示部分，核被告所為，均係犯刑法第32
    0 條第1 項之竊盜罪。又被告前開2 次竊盜犯行，犯意各別
    ，行為互殊，應予分論併罰。爰審酌被告前有2 次竊盜之科
    刑紀錄，此有臺灣高等法院被告前案紀錄表1 份在卷可證，
    是其素行非佳，顯不知悔改，一再犯相同類型之案件，其犯
    罪之動機、目的及手段實屬可議，且對告訴人王張嫦娥及被
    害人丁佐舜造成財產上之損害，及迄今尚未賠償被害人等所
    受之損失，惟其當庭向告訴人王張嫦娥致歉，並獲得告訴人
    王張嫦娥宥恕，此有本院100 年8 月2 日準備程序筆錄（詳
    見本院卷第23頁）附卷足稽，及其犯後坦承犯行，態度尚可
    ，兼衡其智識程度、生活狀況等一切情狀，分別量處如主文
    所示之刑，並分別諭知易科罰金之折算標準，並定應執行之
    刑，以資懲儆。
據上論斷，應依刑事訴訟法第299 條第1 項前段，刑法第320 條
第1 項、第51條第5 款、第41條第1 項前段，刑法施行法第1 條
之1 第1 項、第2 項前段，判決如主文。
本案經檢察官莊惠真到庭執行職務。
中    華    民    國   100    年    8     月    30    日
                  刑事第十三庭法  官  饒金鳳
以上正本證明與原本無異。
如不服本判決，應於判決送達後10日內，向本院提出上訴書狀，
且上訴書狀應敘述具體理由，而上訴書狀未敘述上訴理由者，應
於上訴期間（即自收受判決書之翌日起算10日）屆滿後20日內補
提理由書。
                              書記官  許雅琪
中    華    民    國   100    年    8     月    31    日
附錄本案論罪科刑之法律條文：
中華民國刑法第320 條：
意圖為自己或第三人不法之所有，而竊取他人之動產者，為竊盜
罪，處5 年以下有期徒刑、拘役或500 元以下罰金。
意圖為自己或第三人不法之利益，而竊佔他人之不動產者，依前
項之規定處斷。
前二項之未遂犯罰之。